【裁判字號】    97,交聲,2070
【裁判日期】    971112
【裁判案由】    聲明異議
【裁判全文】
臺灣高雄地方法院交通事件裁定        97年度交聲字第2070號
    原處分機關  交通部公路總局高雄區監理所
    異  議  人
    即受處分人  甲○○
上列異議人因違反道路交通管理處罰條例案件，對於交通部公路
總局高雄區監理所於民國97年8 月29日所為之裁處（高監自裁字
裁80-ZCA328959號），聲明異議，本院裁定如下：
    主  文
異議駁回。
    理  由
一、原處分意旨略以：異議人即受處分人甲○○於民國97年6 月
    13日11時45分許，駕駛車號ZD-9867 號自小客車（下稱本件
    自小客車）行經國道一號公路北上158 公里加650 公尺處，
    因行車速度超過規定之最高速限（速限110 公里，經雷達測
    定行速為122 公里）之違規，經逕行舉發後原處分機關裁處
    罰鍰新台幣（下同）3,000 元，並記違規點數1 點等語。
二、異議意旨略以：異議人甲○○有於上開時間駕駛本件自小客
    車行經上開地點，然異議人開車有注意速限，未曾超速，員
    警取締伊違規之測速相片僅於下方打字貼上速度，與其他違
    規超速取締照片格式迥異，恐難令人信服，尚難僅以員警所
    拍攝之照片逕認伊有超速之違規，爰聲請撤銷原處分云云。
三、按汽車行駛高速公路，應依速限標誌指示，高速公路及快速
    公路交通管制規則第5 條第1 項前段著有明文。次按汽車行
    駛於高速公路之道路，不遵使用限制、禁止、行車管制及管
    理事項之管制規則而行車速度超過規定之最高速限者，處汽
    車駕駛人新臺幣3,000 元以上6,000 元以下罰鍰；汽車駕駛
    人違反道路交通管理處罰條例第33條第1 項之規定者，應記
    違規點數1 點，道路交通管理處罰條例第33條第1 項第1 款
    、第63條第1 項第1 款分別規定甚明。
四、經查：
（一）本件異議人於上開時間駕駛本件自小客車，以時速122 公
      里速度行經前揭路段乙節，除異議人自白有於上開時間行
      經該路段外，復有證人即舉發員警鄭炯淇於本院審理中證
      述：本件係在定點以雷射測速照相機取締，車子如有超速
      ，相機在500 公尺內可感應而會自動照相等語明確（見本
      院卷第39、41、42頁）。而證人鄭炯淇與異議人並無怨隙
      ，應無故意為虛偽不實陳述之理，其基於執行勤務之過程
      所為之證述應屬可採。此外，並有本件舉發違反道路交通
      管理事件通知單及交通部公路總局高雄區監理所裁決書、
      違規超速之彩色照片各1 份在卷可稽（見本院卷第12、19
      、29頁），此部分事實堪以認定。
（二）異議人雖以前情置辯。惟本院依上開違規彩色照片觀之，
      除有本件自小客車之影像外，另顯示拍照日期、時間、地
      點、執行分隊、值勤人員臂章號碼、速限、來向行速、測
      距、雷射槍測速器器號，核與本件自小客車之車籍資料相
      符，此有本件自小客車車籍資料、上開彩色照片在卷可佐
      （見本院卷第26、27、29頁），足認採證照片內容堪認完
      整。又本件取締違規超速所使用之雷射槍測速器係值勤人
      員經由測速器之瞄準鏡對準目標（單一車輛）扣發射板機
      即可精確測出所瞄準目標之速度，系統將攝取車輛之影像
      ，所拍攝照相均輸入電腦雷射槍測速照相軟體內，而列印
      輸出並顯示「行速數據、測距、車輛影像、十字絲」等資
      料；而有關該儀器之操作使用說明資料係由台灣代理廠商
      （台灣光學有限公司）提供；至於測速原理係雷射兩極真
      空管發出的脈衝被所選擇的目標擴散反射且被高靈敏度二
      極體所接收，於脈衝發出同時所啟動之計算器而收到的反
      射信號，數值由微電腦處理器讀取，同時脈衝即停止發射
      ，根據光的速度，微電腦處理器可計算出測量目標之距離
      ，由測量週記所紀錄距離之變化總數，即可計算被測車輛
      之總數；另本件取締所使用之雷射測速儀業經檢定合格等
      情，有內政部警政署國道公路警察局第三警察隊97年8 月
      5 日公警三交字第0970372523號函、同隊97年10月28日公
      警三交字第0970308211號函及所附資料在卷可憑（見本院
      卷第15、31至37頁），顯見本件員警取締異議人有超速違
      規而使用之儀器應屬合法、適當而無誤判之虞，蓋員警舉
      發超速等交通違規所使用之科學儀器未必係屬相同型號，
      豈有可能均出現相同格式之違規採證照片，異議人空言辯
      稱本件違規照片格式與其他取締違規超速照片形式不同，
      而未能提出具體事證證明本件舉發有何錯誤之處，洵屬無
      據，自無足採。
五、綜上所述，本件異議人為汽車駕駛人，其駕車行駛於國道一
    號高速公路，超過規定最高速限之事實，事證已臻明確。原
    處分機關依道路交通管理處罰條例第33條第1 項第1 款規定
    裁處罰鍰；復依同條例第63條第1 項第1 款規定，併記違規
    點數1 點，其裁罰並無違法或不當之處。異議人不服裁決處
    分，提起本件異議，為無理由，應予駁回。
據上論斷，應依道路交通案件處理辦法第19條裁定如主文。
中    華    民    國    97    年    11    月    12    日
                  交通法庭    法  官  何佩陵
以上正本證明與原本無異。
如不服本裁定應於送達後5日內向本院提出抗告狀。
中    華    民    國    97    年    11    月    13    日
                              書記官  鍾淑美


司法院資訊處製作；財團法人民間司法改革基金會備份。
